---
title: "Structure of CCLE data"
output: html_document
date: "2024-03-24"
---

### 데이터 구조
#### CCLEdataset 객체의 구조
- Ytarget: 28 by 8 drug response matrix for NSCLC cell lines
- Xtarget: 28 by 100 gene expression matrix for NSCLC cell lines
- auxYlist: list containing source response matrix (길이=3)
- auxYlist: list containing source gene expression matrix (길이=3)

#### CCLEdataset_trainingtest 객체의 구조
* 길이: 100
* CCLEdaset_trainingtest[[i]]의 구조:
  * CCLEdaset_trainingtest[[i]]$Ytraining: i번째 반복에서 Y의 트레이닝 데이터
  * CCLEdaset_trainingtest[[i]]$Xtraining: i번째 반복에서 X의 트레이닝 데이터
  
  * CCLEdaset_trainingtest[[i]]$Ytest: i번째 반복에서 Y의 테스트 데이터
  * CCLEdaset_trainingtest[[i]]$Xtest: i번째 반복에서 X의 테스트 데이터
  
#### 데이터 읽기  
```{r}
path <- "C:/Users/USER/Desktop/Transferlearning"
dataname <- "CCLEdataset.RDATA"
load(paste(path,dataname,sep="/"))

path <- "C:/Users/USER/Desktop/Transferlearning"
dataname <- "CCLEdataset_trainingtest.RDATA"
load(paste(path,dataname,sep="/"))
```


#### 패키지 설치
```{r, eval=FALSE}
install.packages('RSpectra')
install.packages('corpcor')
install.packages('foreach')
install.packages('doParallel')
install.packages('splitTools')
```
